【裁判字號】    98,易,1225
【裁判日期】    980629
【裁判案由】    毒品危害防制條例
【裁判全文】
臺灣板橋地方法院刑事判決              98年度易字第1225號
公  訴  人  臺灣板橋地方法院檢察署檢察官
被      告  甲○○
                    （現另案在臺灣臺北監獄臺北分監執行）
上列被告因違反毒品危害防制條例案件，經檢察官提起公訴（98
年度毒偵字第1846號），本院訊問被告為有罪陳述後，改依簡式
審判程序審理，並判決如下：
    主  文
甲○○施用第二級毒品，累犯，處有期徒刑捌月。扣案之甲基安
非他命貳小包（共計淨重貳點伍肆公克）沒收銷燬之；扣案之吸
食器貳組、分裝袋壹佰陸拾個、玻璃球壹個均沒收。
    事  實
一、甲○○前於民國90年間因施用毒品案件，經依臺灣臺北地方
    院90年度毒聲字第1126號裁定送觀察勒戒後，認無繼續施用
    毒品傾向，於90年8 月6 日執行完畢出所，並由臺灣臺北地
    方法院檢察署檢察官以90年度毒偵字第617 號為不起訴處分
    確定；復於92年間因施用毒品案件，經同院以92年度毒聲字
    第417 號裁定送觀察勒戒後，認有繼續施用毒品傾向，再由
    同院以92年度毒聲字第930 號裁定令入戒治處所施以強制戒
    治，嗣因毒品危害防制條例修正，而於93年1 月9 日停止戒
    治處分出所，刑案部分則由同院以92年度簡字第1679號判處
    有期徒刑4 月確定，於93年1 月20日易科罰金執行完畢。嗣
    於95年間再因施用毒品案件，經同院以95年度簡字第2335號
    判處有期徒刑6 月確定；復於96年間因施用毒品案件，經同
    院以96年度易字第1219號判處有期徒刑7 月確定。因中華民
    國九十六年罪犯減刑條例公布施行，上開二罪分別由同院以
    96年度聲減字第638 號裁定減為有期徒刑3 月及以96年度聲
    減字第2147號裁定減為有期徒刑3 月又15日。再與其於96年
    間所犯違反槍砲彈藥刀械管制條例案件，經本院以96年度訴
    字第854 號判處有期徒刑2 年後，迭經臺灣高等法院以97年
    度上訴字第1848號及最高法院97年度台上字第3948號判決駁
    回上訴確定之罪，由臺灣高等法院以98年度聲字第830 號裁
    定定應執行刑為有期徒刑2 年3 月，於97年6 月5 日縮刑期
    滿執行完畢。
二、竟仍不知悔改，明知甲基安非他命係毒品危害防制條例第2
    條第2 項第2款 所定之第二級毒品，依法不得施用、持有，
    竟於上開觀察勒戒執行完畢後，基於施用第二級毒品甲基安
    非他命之犯意，於98年2 月26日晚間20時許，在其位在臺北
    縣中和市○○路○ 段128 巷33弄9 之1 號6 樓住處內，以吸
    食器燒烤煙霧之方式，施用甲基安非他命一次。嗣經警於翌
    日（27日）凌晨2 時50分許在上址查獲，並扣得毒品甲基安
    非他命2 包（淨重2.54公克），及其所有供施用毒品所用之
    吸食器2 組、玻璃球1 個、分裝袋160 個等物，為警採尿送
    驗結果，檢體呈甲基安非他命陽性反應，始悉上情。
三、案經臺北縣政府警察局永和分局報告臺灣板橋地方法院檢察
    署檢察官偵查起訴。
    理  由
一、訊據被告甲○○於本院審理中，對上揭事實均已坦承不諱，
    此外，被告經警於98年2 月27日12時40分許採驗尿液結果（
    檢體編號：F000-0000 號），呈甲基安非他命陽性反應，有
    姓名代碼對照表及台灣檢驗科技股份有限公司濫用藥物尿液
    檢驗報告各1 件在卷可查（見98年毒偵字第1846號卷第35、
    53頁）。此外，扣案之白色晶體2 包，屬甲基安非他命成分
    無誤（共計淨重2.54公克），有毒品初步檢驗報告書1 件在
    卷可查（見上開卷第33頁）。另有扣案之吸食器2 組、玻璃
    球1 個及分裝袋160 個扣案為憑，且有照片可參（見上開偵
    查卷第28至29頁）。足見被告所為自白與事實相符，而得採
    為認定之依據。次查，被告於90年間因施用毒品案件，經依
    臺灣臺北地方院90年度毒聲字第1126號裁定送觀察勒戒後，
    認無繼續施用毒品傾向，於90年8 月6 日執行完畢出所；復
    於92年間因施用毒品案件，經同院以92年度毒聲字第417 號
    裁定送觀察勒戒後，認有繼續施用毒品傾向，再由同院以92
    年度毒聲字第930 號裁定令入戒治處所施以強制戒治，嗣因
    毒品危害防制條例修正，而於93年1 月9 日停止戒治處分出
    所；再於96年間因施用毒品案件，經同院以96年度易字第
    1219號判處有期徒刑7 月確定等情，有臺灣高等法院被告前
    案紀錄表及刑案查註紀錄表各1 件在卷可稽。被告於上開觀
    察勒戒執行完畢後5 年內已再犯施用毒品犯行，又為本件施
    用毒品犯行，自得予以追訴處罰（最高法院九十七年度第五
    次刑事庭會議決議參照）。本件事證明確，被告犯行堪以認
    定。
二、按甲基安非他命屬毒品危害防制條例第2 條第2 項第2 款所
    列之第二級毒品，核被告甲○○所為，係犯毒品危害防制條
    例第10條第2 項之施用第二級毒品罪。其持有安非他命之低
    度行為，為施用之高度行為所吸收，不另論罪。又查，被告
    又如事實欄所述之前案紀錄，並已執行完畢乙節，有上述前
    案紀錄表1 件在卷可查，被告於上述有期徒刑執行完畢後，
    5 年內再犯本件有期徒刑以上之罪，為累犯，應依刑法第47
    條第1 項之規定加重其刑。本院審酌被告前已有多次施用毒
    品紀錄，竟又為本件犯行，顯見其未知戒除毒癮，意志力薄
    弱，並考量施用毒品乃自戕行為，所生危害非鉅，暨被告坦
    承施用毒品犯行之犯後態度等一切情狀，量處如主文所示之
    刑。至扣案之甲基安非他命2 包（共計淨重2.54公克）為毒
    品，已認定如前，應依毒品危害防制條例第18條第1 項前段
    之規定宣告沒收銷燬之；至扣案之吸食器2 組、分裝袋160
    個、玻璃球1 個，則為被告所有供施用毒品犯行所用之物，
    應依刑法第38條第1 項第2 款之規定宣告沒收。另扣案之注
    射針筒2 支，經被告否認為其所有之物，且亦無證據證明與
    本件犯行相關，爰不予宣告沒收。
三、末按「除被告所犯為死刑、無期徒刑、最輕本刑為三年以上
    有期徒刑之罪或高等法院管轄第一審案件者外，於前條第一
    項程序進行中，被告先就被訴事實為有罪之陳述時，審判長
    得告知被告簡式審判程序之旨，並聽取當事人、代理人、辯
    護人及輔佐人之意見後，裁定進行簡式審判程序」，刑事訴
    訟法第273 條之1 第1 項定有明文。查本件被告涉犯之毒品
    危害防制條例第10條第2 項之施用毒品罪，法定本刑並非最
    輕本刑為3 年以上有期徒刑之罪，且被告於本院準備程序期
    日中已就被訴事實為有罪之陳述，經告知被告簡式審判程序
    之旨後，被告及公訴人對於本件改依簡式審判程序審理亦均
    表示無意見，是本院即依前揭刑事訴訟法規定，裁定本件進
    行簡式審判程序，附此敘明。
據上論斷，應依刑事訴訟法第273 條之1 第1 項、第299 條第1
項前段，毒品危害防制條例第10條第2 項、第18條第1 項前段，
刑法第11條前段、第47條第1 項、第38條第1 項第2 款，判決如
主文。
本案經檢察官王家春到庭執行職務。
中    華    民    國    98    年    6     月    29    日
                  刑事第十九庭  法  官  汪怡君
上列正本證明與原本無異。
如不服本判決，應於判決送達後10日內敘明上訴理由，向本院提
出上訴狀 (應附繕本) ，上訴於臺灣高等法院。其未敘述上訴理
由者，應於上訴期間屆滿後20日內向本院補提理由書「切勿逕送
上級法院」。
                                書記官  田世杰
中    華    民    國    98    年    6     月    29    日
附錄本案論罪科刑法條全文：
毒品危害防制條例第10條：
施用第一級毒品者，處六月以上五年以下有期徒刑。
施用第二級毒品者，處三年以下有期徒刑。


司法院資訊處製作；財團法人民間司法改革基金會備份。
